【裁判字號】    97,交聲,2332
【裁判日期】    970930
【裁判案由】    違反道路交通管理處罰條例聲明異議
【裁判全文】
臺灣臺北地方法院交通事件裁定        97年度交聲字第2332號
原處分機關  交通部公路總局臺北區監理所
異  議  人
即受處分人  甲○○
上列異議人因違反道路交通管理處罰條例案件，對於交通部公路
臺北區監理所總局中華民國97年8月21日所為之處分（原處分案
號：北監營裁字第裁40-AEX186766號）聲明異議，本院裁定如下
：
  主  文
異議駁回。
  理  由
一、按行車時汽車駕駛人及前座乘客均應繫妥安全帶，道路交通
    安全規則第89條第1項第5款定有明文，又按汽車行駛於道路
    上，其汽車駕駛人或前座乘客未繫安全帶者，處駕駛人新臺
    幣（下同）1500百元罰鍰，道路交通管理處罰條例第31條第
    1項前段亦有明文規定。
二、本件異議人即受處分人甲○○於民國97年7月9日20時35分許
    ，駕駛車牌號碼440-LH號營業用小客車，行經臺北市○○路
    與柳州街口時，因未依規定繫上安全帶，為臺北市政府警察
    局萬華分局員警當場攔停稽查取締，並以受處分人有違反前
    揭道路交通管理處罰條例第31條第1項規定之行為掣單舉發
    。嗣受處分人於應到案日期即97年7月25日前向交通部公路
    總局臺北區監理所提起申訴，經交通部公路總局臺北區監理
    所函請原舉發單位臺北市政府警察局萬華分局查覆調查結果
    ，仍認受處分人有前開違規行為，原處分機關乃依前揭道路
    交通管理處罰條例第31條第1項之規定，於97年8月21日裁處
    受處分人罰鍰1500元。
三、訊據受處分人固承認其有於前述時、地駕駛前揭車牌號碼之
    自用小客車為警攔停之事實，惟否認有違反道路交通管理處
    罰條例之行為，辯稱：當天我有繫上安全帶，是警察沒看清
    楚云云。
四、經查，受處分人於前揭時地駕駛汽車未繫安全帶之違規情事
    ，業據目睹受處分人違規駕駛汽車繼而開單告發受處分人之
    員警表示於97年7月9日20時35分，在桂林、柳州路口看見44
    0-LH號車駕駛人（當時該駕駛人身穿灰黑T恤與安全帶顏色
    相近，所以特地觀看10幾秒以防錯誤，並確切的看到440-LH
    號車駕駛人尚未繫安全帶，是行駛途中才繫上）未繫安全帶
    行駛於道路上，遂指示該駕駛人靠路邊停車稽查，告知違規
    事由，並依法製單舉發，其能明確辨識受處分人上衣顏色與
    安全帶後始予以舉發，應可推定其並無誤認之情形。次查，
    交通警察掣單舉發違反道路交通管理處罰條例所列之違規事
    實，本質上為行政處分，係公務員基於職務上之權力，依法
    就特定之具體事件所為之具公法上效果之單方面行政行為，
    基於公務員為公法上行為具有公信力之原則，該行政行為當
    可被推定為真正，其據以依法處分之事實認定亦為正確無誤
    。從而本件受處分人雖以前揭情詞置辯，然並未提出任何證
    據足資佐證，尚難認為可採，本件事證明確，受處分人確有
    駕駛汽車行駛於道路上而未繫安全帶之違規行為洵堪認定。
五、綜上所述，受處分人確有駕駛上開車號汽車於前揭時地行駛
    於道路上未繫安全帶之違規行為，從而原處分機關依道路交
    通管理處罰條例第31條第1項及違反道路交通管理事件統一
    裁罰基準表之規定裁處受處分人罰鍰1500元，核無違誤。本
    件異議為無理由，應予駁回。
據上論斷，應依道路交通案件處理辦法第19條，裁定如主文。
中    華    民    國    97    年    9     月    30    日
                              交通法庭法  官  沈君玲
以上正本證明與原本無異
如不服本裁定應於送達後5日內向本院提出抗告狀
                                      書記官  劉麗英
中    華    民    國    97    年    10    月    1     日


司法院資訊處製作；財團法人民間司法改革基金會備份。
